臺灣高雄地方法院民事裁定
110年度訴字第833號
上  訴  人
即  原  告  蔡國展  
            蔡鍾珮  
            蔡榮傑  
            蔡文春  
            劉蔡英絨
            林蔡英懷
            林加旺  


    主  文
上訴人應於本裁定送達後5日內補繳第二審裁判費新臺幣（下同
）21,844元，如逾期不繳，即駁回上訴。 
上訴人應於本裁定送達後5日內補繳第一審裁判費1,485元。 
    理  由
一、按以一訴主張數項標的者，其價額合併計算之。但所主張之
    數項標的互相競合或應為選擇者，其訴訟標的價額，應依其
    中價額最高者定之。以一訴附帶請求其孳息、損害賠償、違
    約金或費用者，不併算其價額，民事訴訟法第77條之2定有
    明文。又請求拆屋還地之訴，其訴訟標的為該土地之返還請
    求權，其標的物為土地，至返還土地應將地上建物拆除，乃
    返還土地之結果，非屬訴訟標的之利益，故核定此項訴訟標
    的之價額，應以該土地之價額為準，拆除之建物價額不計算
    在內（最高法院87年度台聲字第400號裁定、94年度台上字
    第2150號判決要旨參照）；原告並依民法第179條規定，附
    帶請求被告給付相當於租金之不當得利者，依民事訴訟法第
    77條之2第2項規定，不併算其價額（最高法院96年度第4次
    民事庭會議決議意旨參照）。
二、經查，上訴人起訴請求：㈠被上訴人應將坐落高雄市○○區○○
    段0000地號土地之地上物拆除【面積260平方公尺，如大寮
    地政事務所民國110年11月4日寮法土字第00000號現況測量
    成果圖（下稱系爭測量成果圖）所示）】，將上開土地騰空
    返還予上訴人。㈡被上訴人應給付原告84,865元，及自起訴
    狀繕本送達翌日起至清償日止，按週年利率5%計算之利息，
    暨自起訴狀繕本送達翌日起至返還上開土地之日止，按月給
    付上訴人1,414元。㈢被上訴人應將高雄市○○區○○段0000地號
    土地之地上物拆除（面積44平方公尺，如系爭測量成果圖所
    示），將上開土地騰空返還予上訴人蔡國展、蔡鍾珮、蔡榮
    傑、蔡文春、林蔡英懷、劉蔡英絨等6人（下合稱上訴人蔡
    國展等6人）及其他全體公同共有人。㈣被上訴人應給付上訴
    人蔡國展等6人10,295元，及自訴之聲明擴張暨辯論狀繕本
    送達翌日起至清償日止，按週年利率5%計算之利息，暨自訴
    之聲明擴張暨辯論狀繕本送達翌日起至返還上開土地之日止
    ，按月給付上訴人蔡國展等6人172元，依前開說明，本件訴
    訟標的價額應以被上訴人之地上物占有ＯＯ段0000、0000地號
    土地之價值為準。又上訴人主張被上訴人之地上物占用ＯＯ段
    0000、0000地號土地各為260平方公尺、44平方公尺，而二
    筆土地公告現值均為每平方公尺4,500 元，有土地登記第一
    類謄本在卷可按，則本件訴訟標的價額核定各為1,170,000
    元（計算式：4,500元/平方公尺×260平方公尺＝1,170,000元
    ）、198,000元（計算式：4,500元/平方公尺×44平方公尺＝1
    98,000元），合計為1,368,000元，至於上訴人訴請被上訴
    人給付因地上物占有ＯＯ段0000、0000地號土地所受相當於租
    金之不當得利部分，揆之前揭說明，則不併算其價額。準此
    ，本件訴訟訴訟標的之價額，核定為1,368,000元，應徵第
    一審裁判費14,563元，上訴人僅繳納10,999元、1,089元、9
    90元，尚不足1,485元，應予補繳。又本件訴訟標的價額為1
    ,368,000元，應徵第二審裁判費21,844元，未據上訴人繳納
    ，茲依民事訴訟法第442第2項前段規定，限上訴人於本裁定
    送達後5日內，逕向本院補繳，逾期不繳，即駁回上訴，特
    此裁定。
中　　華　　民　　國　　111 　年　　8 　　月　　17　　日
                  民事第五庭法  官  李莉玲
正本係照原本作成。
本裁定關於訴訟標的價額核定部分得抗告，如不服該部分，應於
送達後10日內向本院提出抗告狀，並繳納抗告費新臺幣1,000元
；其餘命補繳裁判費部分不得抗告。 
中　　華　　民　　國　　111 　年　　8 　　月　　17　　日
                            書記官  王珮樺